【裁判字號】    98,交聲,4090
【裁判日期】    981130
【裁判案由】    違反道路交通管理處罰條例聲明異議
【裁判全文】
臺灣臺北地方法院交通事件裁定        98年度交聲字第4090號
原處分機關  交通部公路總局臺北區監理所
受處分人    甲○○
上列異議人即受處分人因違反道路交通管理處罰條例事件，對交
通部公路總局臺北區監理所民國98年10月22日所為之處分（原處
分案號：北監自裁字第裁40-D00000000號）聲明異議，本院裁定
如下：
    主  文
異議駁回。
    理  由
一、原處分意旨略以：異議人即受處分人甲○○（下稱異議人）
    所有之車牌號碼Z9-0112號自用一般小客車，於民國98年5月
    12日14時01分許，行經桃園縣龍潭鄉○○路○○段，經固定
    式自動照相儀器偵測時速高達75公里，超速25公里，為警依
    「汽車駕駛人行車速度，超過規定之最高時速20公里以上40
    公里以下」為由逕行舉發，依道路交通管理處罰條例第40條
    、第63條第1項第1款及違反道路交通管理事件統一裁罰基準
    及處理細則所訂之違反道路交通管理事件統一裁罰基準表之
    規定，裁處受處分人新臺幣（下同）2200元罰鍰，並記違規
    點數1點等語。
二、異議意旨則以：舉發相片上車輛均為靜止，卻遭舉發員警誤
    認其有「汽車駕駛人行車速度，超過規定之最高時速20公里
    以上40公里以下」之違規情事，認原處分機關舉發違規事實
    有誤，自有不服。爰提起本件異議，請求撤銷原處分云云。
三、按汽車駕駛人，行車速度，超過規定之最高時速，或低於規
    定之最低時速，除有第43條第1項第2款情形外，處1200元以
    上2400元以下罰鍰，並記違規點數1點，道路交通管理處罰
    條例第40條、第63條第1項第1款定有明文。
四、經查：
（一）異議人甲○○駕駛車牌號碼Z9-0112號自用一般小客車，
      於民國98年5月12日14時01分許，行經桃園縣龍潭鄉○○
      路○○段，該路段限速50公里，經固定式自動照相儀器偵
      測時速高達75公里，超速25公里而予以拍照，舉發單位復
      據此舉發等情，有原處分機關北監自裁字第裁40-D0000
      0000號裁決書、桃園縣政府警察局98年11月19日桃警交字
      第0980097221號函暨舉發照片在卷可稽（見院卷第8頁、
      第20頁、第21頁）。
（二）關於本件舉發所使用之固定式自動測速照相儀器其準確度
      ，經本院函詢桃園縣政府警察局結果，其函覆稱：該固定
      式測速照相設備（廠牌：GATSOMETER，型號：TYPE24，器
      號：2160），由經濟部標準檢驗局於97年9月8日檢定合格
      ，有效期限自97年9月8日至98年9月30日止，且該項設備
      係屬國內已訂定檢驗標準之雷達式測速照相設備，速率偵
      測之準確度，不大於1k m/h，或不大於2km/h（當速率在
      150km/h以上時），亦有該局98年11月19日桃警交字第098
      0097083號函及所附本件雷達測速儀檢定合格證書影本等
      件在卷可參（見院卷第22頁、第23頁）。準此，舉發單位
      依憑上開準確、可信之雷達式測速照相設備採證之照片逕
      行舉發，自屬適法。
（三）至異議人辯稱本件該舉發照片車輛係靜止狀態，何以會超
      速？經查，本件係因異議人所駕車輛超速，觸發本案固定
      式測速照相設備予以照相，且舉發照片並非動態之攝影，
      所照之車輛自當係靜止狀態。且觀諸上開舉發照片，已明
      確將異議人所駕駛之車輛之車號予以拍攝，並由照相設備
      記載拍攝路段、時速、機器型號等字樣，參諸前述說明，
      應可認本件異議人所駕駛車輛確實有超速之違規事實。是
      異議人之辯解，尚難憑採。
五、綜上所述，本件受處分人確有「限速50公里，經測時速75公
    里，超速25公里（未滿40公里）」之違規行為，原處分機關
    依道路交通管理處罰條例第40條、第63條第1項第1款及違反
    道路交通管理事件統一裁罰基準及處理細則所訂之違反道路
    交通管理事件統一裁罰基準表之規定裁處罰鍰2200元，並記
    違規點數1點，核無違誤，本件受處分人之異議為無理由，
    自應將其異議駁回。
據上論斷，應依道路交通案件處理辦法第19條，裁定如主文。
中    華    民    國    98    年    11    月    30    日
                      交通法庭  法  官  顧正德
以上正本證明與原本無異。
如不服本裁定，應於裁定送達後5日內向本院提出抗告狀。
                                書記官  郭錦賢
中    華    民    國    98    年    12    月    3     日

司法院資訊處製作；財團法人民間司法改革基金會備份。
